臺灣臺中地方法院刑事裁定
111年度聲字第1048號
聲  請  人  臺灣臺中地方檢察署檢察官
受  刑  人  蔡子皇




上列聲請人因受刑人數罪併罰有二裁判以上，聲請定其應執行之
刑(111年度執聲字第745號)，本院裁定如下：
    主    文
蔡子皇所犯如附表所示各罪所處之刑，應執行有期徒刑壹年柒月
，如易科罰金，以新臺幣壹仟元折算壹日。
    理    由
一、聲請意旨略以：受刑人蔡子皇犯數罪，先後經判決確定如附
    表，應依刑法第53條、第51條第5款，定應執行之刑，爰依
    刑事訴訟法第477條第1項之規定聲請裁定，併請依刑法第41
    條第1項、第8項，諭知易科罰金之折算標準。
二、按裁判確定前犯數罪者，併合處罰之；數罪併罰，有二裁判
    以上者，依刑法第51條規定，定其應執行之刑；又按數罪併
    罰，分別宣告其罪之刑，如宣告多數有期徒刑者，於各刑中
    之最長期以上，各刑合併之刑期以下，定其刑期，但不得逾
    30年，刑法第50條第1 項前段、第53條、第51條第5 款分別
    定有明文。另按有二裁判以上，經定其執行刑後，又與其他
    裁判併合而更定其執行刑者，前定之執行刑當然失效，仍應
    以原來宣告之數個刑罰計算，而不以當時該數罪所定應執行
    刑為計算之基準（最高法院57年度台抗字第198號裁定參照
    ）；而上開更定之應執行刑，不應比前定之應執行刑加計其
    他裁判所處刑期後為重，否則即與法律秩序理念及法律目的
    之內部界限有違，難認適法（最高法院93年度台非字第192
    號裁定意旨參照）。
三、經查，本件受刑人蔡子皇因犯如附表所示各罪，業經臺灣高
    雄地方法院、本院分別判處如附表所示之刑，均經分別確定
    在案，有各該刑事判決及臺灣高等法院被告前案紀錄表1份
    附卷可稽，茲檢察官聲請定其應執行之刑，本院審核認其聲
    請為正當。又依最高法院刑事大法庭110年度台抗大字第489
    號裁定意旨，本院曾發函給受刑人，告以收受函文後5日內
    得具狀陳述意見並提出有利於己之量刑證據，惟迄今未見回
    覆，附此敘明。本院審酌定應執行刑之自由裁量事項時，所
    應受之法律內、外界限之拘束，並綜合斟酌受刑人犯罪行為
    之不法與罪責程度、罪名、罪數、各次犯罪時間之間隔等一
    切情狀，就各罪宣告之有期徒刑定其應執行之刑如主文所示
    ，併諭知易科罰金之折算標準。
四、爰依刑事訴訟法第477 條第1 項，刑法第53條、第51條第5
    款、第41條第1 項前段、第8項，裁定如主文。　　　　　
中　　華　　民　　國　　111 　年　　4 　　月　　29　　日
                  刑事第七庭  法  官  林忠澤
以上正本證明與原本無異。
如不服本裁定，應於收受送達後5日內向本院提出抗告狀。（應
附繕本）
　　　　　　　　　　　　　　　書記官  許采婕　　　　　　
中　　華　　民　　國　　111 　年　　4 　　月　　29　　日
附表：
 編          號           1          2  罪          名  竊盜 竊盜  宣    告    刑  有期徒刑4月 有期徒刑4月  犯  罪  日  期  109年9月25日 109年9月29日  偵查(自訴)機關年  度  案  號  高雄地檢109年度速偵字第3369號 高雄地檢109年度偵字第22668號 最  後 事實審 法    院 高雄地院 高雄地院  案    號 109年度簡字第3643號 109年度簡字第4181號  判決日期 109年11月30日 110年1月18日 確  定 判  決 法    院 高雄地院 高雄地院  案    號 109年度簡字第3643號 109年度簡字第4181號  判    決確定日期 110年1月16日 110年2月24日 是否得易科罰金之罪  是 是 備註  高雄地檢110年度執字第1219號【編號1至3定刑為有期徒刑10月】 高雄地檢110年度執字第2118號【編號1至3定刑為有期徒刑10月】 

 編          號           3          4  罪          名  竊盜 竊盜  宣    告    刑  有期徒刑5月 有期徒刑4月  犯  罪  日  期  109年9月3日 109年9月23日  偵查(自訴)機關年  度  案  號  臺中地檢110年度偵緝字第1281號 臺中地檢109年度偵字第31967、35697、37006、37762號 最  後 事實審 法    院 臺中地院 臺中地院  案    號 110年度簡字第1246號 110年度易緝字第151號  判決日期 110年11月23日 110年12月17日 確  定 判  決 法    院 臺中地院 臺中地院  案    號 110年度簡字第1246號 110年度易緝字第151號  判    決確定日期 110年12月22日 111年1月18日 是否得易科罰金之罪  是 是 備註  臺中地檢111年度執字第612號【編號1至3定刑為有期徒刑10月】 臺中地檢111年度執字第2340號【編號4至6定刑為有期徒刑1年2月】 

 編          號            5             6  罪          名  竊盜 竊盜  宣    告    刑  有期徒刑5月（共2次） 有期徒刑6月  犯  罪  日  期  109年8月8日 109年10月12日 109年10月20日  偵查(自訴)機關年  度  案  號  臺中地檢109年度偵字第31967、35697、37006、37762號 臺中地檢109年度偵字第31967、35697、37006、37762號 最  後 事實審 法    院 臺中地院 臺中地院  案    號 110年度易緝字第151號 110年度易緝字第151號  判決日期 110年12月17日 110年12月17日 確  定 判  決 法    院 臺中地院 臺中地院  案    號 110年度易緝字第151號 110年度易緝字第151號  判    決確定日期 111年1月18日 111年1月18日 是否得易科罰金之罪  是 是 備註  臺中地檢111年度執字第2340號【編號4至6定刑為有期徒刑1年2月】 臺中地檢111年度執字第2340號【編號4至6定刑為有期徒刑1年2月】